【裁判字號】    98,裁,3377
【裁判日期】    981224
【裁判案由】    違章建築
【裁判全文】
最  高  行  政  法  院  裁  定
                                      98年度裁字第3377號
聲  請  人  甲○○
上列聲請人與相對人屏東縣政府間違章建築事件，對於中華民國
98年6月10日本院98年度裁字第2163號裁定，聲請再審，本院裁
定如下：
    主  文
再審之聲請駁回。
再審訴訟費用由聲請人負擔。
    理  由
一、按對於確定裁定聲請再審，應依行政訴訟法第283條準用同
    法第277條第1項第4款之規定表明再審理由，此為必須具備
    之程式。所謂表明再審理由，必須指明確定裁定有如何合於
    行政訴訟法第273條所定再審事由之具體情事，始為相當。
    倘僅泛言有再審事由而無具體情事者，仍難謂已合法表明再
    審理由，所為再審之聲請，即屬不合法。
二、本件聲請人主張本院98年度裁字第2163號確定裁定（下稱原
    裁定）有行政訴訟法第273條第1項第1款所定再審事由，對
    之聲請再審，略謂：(一)民國（下同）95年11月17日萬鄉建字
    第12231號查報單、95年12月1日屏府建管字第227230號屏東
    縣政府違章建築補辦手續通知單及96年1月15日屏府建管字
    第2121號屏東縣政府拆除通知單，違反行政程序法第68條、
    第74條、第76條及第64條規定及及文書處理手冊-行政院秘
    書處93年12月1日修正版等相關規定，且屏東縣政府已承認
    無該文書送達簽收證件，故上開處分書皆屬違法。(二)臺灣省
    違章建築拆除認定基準係依據為內政部訂定之違章建築管理
    辦法第14條訂定，該圍牆存在時並未違反臺灣省違章建築拆
    除認定基準之1.8m而該圍牆為1.7m，該臺灣省違章建築拆除
    認定基準才於81年1月10日台內營字第8177023號刪除，依中
    央法規標準法第18條規定應適用行為時(臺灣省違章建築拆
    除認定基準)之法規，該圍牆是為合法圍牆，以維護當事人
    利益。又屏東縣政府仍無法具體證明該圍牆建築完成日期係
    屬舊建或新建。依卷附相片若為屏東縣政府所檢附證據，屏
    東縣政府應先依行政程序法第42條通知當知當事人到場再依
    據建築法第25條規定，派員攜帶證明文件始可進入私有地或
    建築物勘查，該證明文件應包含通知單或會勘單，始為合法
    ，若無該通報單或會勘單，是為違法進入取得，為非法證據
    ，該相片不得做為證據，故原處分即屬違法。(三)屏東縣政府
    違反地方制度法第19條第1項第6點第2款規定。依地方自冶
    法內涵精神，屏東縣政府承認屏東縣政府違章建築拆除認定
    基準未送屏東縣議會決議通過，故屏東縣政府處分書係屬違
    法云云。經核其聲請狀內表明之再審理由，無非說明其對於
    前訴訟程序確定裁判不服之理由，而對於原裁定究有如何合
    於行政訴訟法第273條第1項規定之具體情事，則未據敘明，
    依上開規定及說明，其聲請自非合法。
三、據上論結，本件聲請為不合法。依行政訴訟法第283條、第
    278條第1項、第104條、民事訴訟法第95條、第78條，裁定
    如主文。
中    華    民    國    98    年    12    月    24    日
                    最高行政法院第三庭
                        審判長法官  高  啟  燦
                              法官  姜  素  娥
                              法官  林  文  舟
                              法官  黃  合  文
                              法官  王  碧  芳
以  上  正  本  證  明  與  原  本  無  異
中    華    民    國    98    年    12    月    25    日
                              書記官  邱  彰  德


司法院資訊處製作；財團法人民間司法改革基金會備份。
